臺灣高等法院臺中分院刑事裁定　
111年度聲字第2394號
聲  請  人  臺灣高等檢察署臺中檢察分署檢察官     
受  刑  人  陳建成




上列聲請人因受刑人數罪併罰有二裁判以上，聲請定其應執行之
刑（聲請案號：111年度執聲字第1037號），本院裁定如下：
    主  文
陳建成因犯如附表所示各罪所處之刑，有期徒刑部分應執行有期
徒刑拾年。
    理  由
一、聲請意旨略以：受刑人陳建成（以下稱受刑人）因違反毒品
    危害防制條例等數罪，先後經判決確定如附表。應依刑法第
    53條、第51條第5款規定，定其應執行之刑，爰依刑事訴訟
    法第477條第1項聲請裁定等語。
二、按裁判確定前犯數罪者，併合處罰之；數罪併罰，有二裁判
    以上者，依第51條之規定，定其應執行之刑，刑法第50條第
    1 項本文、第53條分別定有明文。又數罪併罰，分別宣告其
    罪之刑，如宣告多數有期徒刑者，於各刑中之最長期以上，
    各刑合併之刑期以下，定其刑期；但不得逾30年，刑法第51
    條第5 款亦有明文。次按法律上屬於自由裁量事項，尚非概
    無法律性之拘束，在法律上有其外部界限及內部界限。前者
    依法律之具體規定，使法院得以具體選擇為適當裁判，此為
    自由裁量之外部界限。後者法院為自由裁量時，應考量法律
    之目的，法律秩序之理念所在，此為自由裁量之內部界限。
    法院為裁判時，二者均不得有所踰越。在數罪併罰而有二裁
    判以上，應定其應執行刑之案件，法院所為刑之酌定，固屬
    自由裁量事項，然對於法律之內、外部界限，仍均應受其拘
    束（最高法院94年度台非字第21號判決意旨參照）。又按刑
    事訴訟法第370條第2 項、第3 項，已針對第二審上訴案件
    之定應執行之刑，明定有不利益變更禁止原則之適用，分屬
    不同案件之數罪併罰，倘一裁判宣告數罪之刑，曾經定其執
    行刑，再與其他裁判宣告之刑（或執行之刑）定其執行刑時
    ，在法理上亦應同受此原則之拘束（最高法院103 年度第14
    次刑事庭會議決議意旨參照），亦即另定之執行刑，其裁量
    所定之刑期，不得較重於前定之執行刑加計後裁判宣告之刑
    （或執行之刑）之總和（最高法院104 年度台抗字第410 號
    裁定意旨參照）。
三、復按被告所犯數罪有二裁判以上時，其所犯各罪是否合於數
    罪併罰規定，應以各裁判中最初判決確定者為基準，凡在該
    裁判確定前所犯之各罪，均應依刑法第50條、第51條規定，
    定其應執行之刑。數罪併罰案件之實體裁判確定後，即生實
    質之確定力，除因增加經另案判決確定合於數罪併罰之其他
    犯罪，或原定應執行刑之數罪中有部分犯罪，因非常上訴、
    再審程序而經撤銷改判，或有赦免、減刑等情形，致原裁判
    定刑之基礎已經變動，或其他客觀上有責罰顯不相當之特殊
    情形，為維護極重要之公共利益，而有另定應執行刑之必要
    者外，法院應受原確定裁定實質確定力之拘束。又定應執行
    刑，不僅攸關國家刑罰權之行使，於受刑人之權益亦有重大
    影響，除顯無必要或有急迫情形外，法院於裁定前，允宜予
    受刑人以言詞、書面或其他適當方式陳述意見之機會，程序
    保障更加周全（最高法院110年度台抗字第489號裁定意旨參
    照）。
四、經查：
　㈠受刑人因犯違反毒品危害防制條例等罪，經臺灣高等法院臺
    南分院、本院及最高法院分別判處如附表所示之刑，均經分
    別確定在案，有各該刑事判決及臺灣高等法院被告前案紀錄
    表在卷可稽。茲檢察官向本院聲請定其應執行之刑，本院審
    核認聲請為正當，應定其應執行之刑。
　㈡受刑人所犯如附表編號2至3所示之2罪曾定應執行有期徒刑8
    年確定（臺灣彰化地方法院109年度訴字第854號判決，本院
    111年度上訴字第773號判決上訴駁回）。而附表編號1所示
    之罪與附表編號2至3所示之罪另定應執行刑，屬上開最高法
    院大法庭裁定意旨所指可重新定應執行刑之情況，尚不生抵
    觸原確定裁定實質確定力之問題。本院於裁定前，曾通知受
    刑人如對本件定應執行刑案件有意見欲表達，於文到5日內
    具狀陳述意見，經受刑人表示無意見，有本院111中分高刑
    盈111聲2394字第11258號函、送達證書、陳述意見調查表、
    收狀及收文資料查詢清單在卷可憑（本院卷第81至91頁）。
    參照前揭所述，本院就編號1至3所示各罪定應執行之有期徒
    刑，應予斟酌受刑人所犯分別為販賣第三級毒品未遂、共同
    傷害、殺人未遂，犯罪時間分別於110年5月及108年3月，前
    述犯罪行為之不法及罪責程度、各罪之關聯性、犯罪情節、
    次數及行為態樣、數罪所反應受刑人之人格特性與傾向、對
    受刑人施以矯正之必要性等，就其所犯前揭各罪為整體非難
    評價，另參酌曾定應執行刑部分之折算比例，定其應執行刑
    如主文所示。
據上論斷，應依刑事訴訟法第477 條第1 項，刑法第53條、第51
條第5 款，裁定如主文。
中　　華　　民　　國　　111 　年　　12　　月　　14　　日
            刑事第八庭    審判長法　官　張  靜  琪
                                法　官　黃  小  琴
                                法　官　郭  瑞  祥 
以上正本證明與原本無異。
如不服本裁定，應於收受送達後5日內向本院提出抗告書狀（須
附繕本）。因疫情而遲誤不變期間，得向法院聲請回復原狀。

                                書記官  洪  玉  堂　　　
　　　　　　　　　　　　　　　　
中　　華　　民　　國　　111 　年　　12　　月　　14　　日
附表：受刑人陳建成定其應執行刑案件一覽表
 編　　　　　號  1 2 3  罪　　　　　名  毒品危害防制條例之販賣第三級毒品未遂 共同傷害 殺人未遂  宣　　告　　刑  有期徒刑2年5月 有期徒刑1年8月 有期徒刑7年    編號2至3曾定應執行有期徒刑8年   犯　罪　日　期  110年5月14日 108年3月9日  108年3月9日 偵查（自訴）機關年   度   案   號  臺灣嘉義地方檢察署110年度偵字第4938號 臺灣彰化地方檢察署108年度偵字第12140、12141號 臺灣彰化地方檢察署108年度偵字第12140、12141號 最　後　　事 實 審 法　　院 臺灣高等法院臺南分院 臺灣高等法院臺中分院 臺灣高等法院臺中分院  案　　號 111年度上訴字第9號 111年度上訴字 第773號 111年度上訴字 第773號  判決日期 111 年2 月17日 111 年6 月16日 111 年6 月16日 確　 定　　判　 決 法　　院 最高法院 臺灣高等法院臺中分院 最高法院  案　　號 111年度台上字 第2981號 111年度上訴字 第773號 111年度台上字 第4480號  判　　決確定日期 111 年6 月8 日  111 年6 月16日  111 年10月13日 是否為得易科罰金、社會勞動之案件  否 否 否 備註  臺灣嘉義地方檢察署111年度執字第2077號（聲請意旨誤載為 111年度執字第4166號）、111年度執緝字第414號 臺灣彰化地方檢察署111年度執字第4166號、111年度執更字第1032號 臺灣彰化地方檢察署111年度執字第5112號、111年度執更字第1032號